臺灣屏東地方法院民事裁定　　　　　 100年度消債更字第41號
聲　請　人
即 債務 人　王馥萱
上列當事人因消費者債務清理事件聲請更生，本院裁定如下：
    主  文
更生及保全處分之聲請均駁回。
聲請費用由聲請人負擔。
    理  由
一、按債務人對於金融機構因消費借貸、自用住宅借款、信用卡
    或現金卡契約而負債務，在聲請更生或清算前，應提出債權
    人清冊，以書面向最大債權金融機構請求協商債務清償方案
    並表明共同協商之意旨，消費者債務清理條例第151條第1項
    定有明文。又聲請更生或清算不合程式或不備其他要件者，
    法院應以裁定駁回之，但其情形可以補正者，法院應定期間
    先命補正，復為同條例第8 條所明定。次按法院就更生或清
    算之聲請為裁定前，得因利害關係人之聲請或依職權，以裁
    定為保全處分，本條例第19條第1項另定有明文，惟該項保
    全處分，係法院為防杜債務人之財產減少，維持債權人間之
    公平受償及使債務人有重建更生之機會，所為暫時之處分行
    為，自應以聲請更生或清算程序合法存在，始有保全處分之
    必要。
二、查本件債務人向本院聲請更生及保全處分，雖主張：伊於消
    費者債務清條例施行後，於民國99年12月17日向最大債權人
    良京實業股份有限公司（下稱良京公司）申請協商，然遭債
    權人刁難須先支付20萬頭款，才能進行分期協商，債務人因
    無法負擔協商條件而協商不成立；又為避免債權人於更生階
    段對聲請人薪資強制執行而影響聲請人將來履行更生方案之
    能力，故同時聲請保全處分等語。惟查，債務人確有對於金
    融機構因消費借貸、自用住宅借款、信用卡或現金卡契約而
    負債務，然良京公司係經營金融機構之金錢債權收買業務、
    及應收債款收買業務之公司，其性質與銀行法第2 條所定之
    銀行機構不同，亦非屬辦理消費者債務清理事件應行注意事
    項第42條所列舉之其他金融機構類型，此有良京公司之陳報
    狀、公司登記證明書附卷可稽。故良京公司即非本條例第15
    1 條第1 項所定之金融機構，依法不屬協商範圍內；再依聲
    請人所附之債權人清冊中，另有金融機構新光銀行債權人及
    其債權，本件聲請人未向金融機構新光銀行申請債務協商，
    難謂已依本條例第151 條規定向最大債權金融機構請求協商
    債務清償方案。從而，本件聲請因未合法踐行前置協商程序
    ，與本條例第151 條第1 項之規定未符，又其要件之欠缺無
    法補正，自應駁回其更生之聲請。
三、綜上所述，本件更生之聲請既因違反本條例第151 條第1 項
    之規定予以駁回，則債務人保全處分之聲請即失所附麗，應
    一併駁回，爰裁定如主文。
中    華    民    國  100     年    8     月    24    日
                      民事庭法      官  李麗芳
上為正本係照原本作成
如不服本裁定，應於裁定送達後10日內，以書狀向本院提出抗告
，並繳納抗告費新臺幣1千元
中    華    民    國   100    年    8     月    24    日
                            書  記  官  滕一珍